【裁判字號】    97,易,181
【裁判日期】    970521
【裁判案由】    毒品危害防制條例
【裁判全文】
臺灣基隆地方法院刑事判決               97年度易字第181號
公  訴  人  臺灣基隆地方法院檢察署檢察官
被      告  乙○○
上列被告因違反毒品危害防制條例案件，經檢察官提起公訴（97
年度毒偵字第591號），被告就被訴事實為有罪之陳述，經本院
裁定以簡式審判程序審理，本院判決如下：
    主  文
乙○○施用第二級毒品，累犯，處有期徒刑陸月，如易科罰金以
新臺幣壹仟元折算壹日。
    事  實
一、乙○○前因施用第二級毒品安非他命案件，經觀察、勒戒後
    ，認無繼續施用毒品之傾向，於民國88年9月22日執行完畢
    釋放，經臺灣基隆地方法院檢察署檢察官於88年9月14日以
    88年度毒偵字第300號為不起訴處分確定；又因施用第二級
    毒品安非他命案件，經觀察、勒戒後，認有繼續施用毒品之
    傾向，再經臺灣基隆地方法院裁定令入戒治處所施以強制戒
    治（於92年1月20日停戒出所，嗣於92年5月6日裁定撤銷停
    止戒治，後因法律修正報結，強制戒治療程未期滿），並由
    臺灣基隆地方法院於91年9月30日以91年度基簡字第736號判
    處有期徒刑5月；又因施用第一級毒品海洛因、第二級毒品
    安非他命案件，由臺灣基隆地方法院於93年4月30日以93年
    度訴字第232號判決判處有期徒刑9月、7月，應執行有期徒
    刑1年2月，另因轉讓毒品及妨害公務等案件經臺灣高等法院
    判處應執行有期徒刑1年8月，與上開有期徒刑5月，後經臺
    灣高等法院以93年度聲字第358號裁定應執行有期徒刑2年，
    2件接續執行，於95年8月30日假釋，於96年4月8日假釋期滿
    ，未經撤銷假釋，其未執行之刑以已執行完畢論而執行完畢
    。
二、詎乙○○猶不知悔改，復基於施用第二級毒品之犯意，於97
    年1月22日下午4時許，在基隆市○○區○○街某路旁其所駕
    駛之6071-QD號自小客貨車停放處，以玻璃球吸食器燒烤加
    熱方式施用第二級毒品安非他命、甲基安非他命。嗣為警於
    同日下午10時40分許，在基隆市○○區○○路28號前執行盤
    檢勤務，發現其女友陳乃綺自其所駕駛之上開自小客貨車內
    丟出安非他命3小包及玻璃球吸食器1組（證物扣於陳乃綺施
    用毒品案內），而查獲乙○○，經警帶同至警局，經其同意
    採尿送驗有毒品安非他命類之陽性反應，始查悉上情。
三、案經基隆市警察局第一分局報告臺灣基隆地方法院檢察署檢
    察官偵查起訴。
    理  由
一、按最重本刑為3年以下有期徒刑、拘役或專科罰金之罪，以
    及刑法第320條、第321條之竊盜罪，經第二審判決者，不得
    上訴於第三審法院，刑事訴訟法第376條第1款、第2款定有
    明文。又除簡式審判程序、簡易程序及第376條第1款、第2
    款所列之罪之案件外，第一審應行合議審判，96年3月21日
    總統公布、同年月23日施行之刑事訴訟法第284條之1亦有明
    文。茲查被告乙○○係犯毒品危害防制條例第10條第2項之
    施用第二級毒品罪，最重本刑為3年以下有期徒刑，依上開
    規定得行獨任審判，合先敘明。
二、本案被告乙○○所犯者非為死刑、無期徒刑、最輕本刑為3
    年以上有期徒刑之罪或高等法院管轄之第一審案件，其於準
    備程序進行中，先就被訴事實為有罪之陳述，經告知其簡式
    審判程序之旨，並聽取公訴人、被告之意見後，本院業已依
    刑事訴訟法第273條之1第1項規定，裁定以簡式審判程序進
    行本案之審理。
三、上揭事實業據被告乙○○於警訊、偵訊、本院準備程序、審
    理時自白，而被告於97年1月23日凌晨1時10分許為警採集尿
    液檢體，送臺灣尖端先進生技醫藥股份有限公司以酵素免疫
    分析法初步檢驗、以氣相層析質譜儀法為確認檢驗之結果，
    呈安非他命類陽性反應（安非他命檢出濃度7420ng／ml、甲
    基安非他命檢出濃度56100ng／ml），有該公司97年2月1日
    濫用藥物檢驗報告及基隆市警察局第一分局偵辦毒品案件尿
    液檢體對照表在卷可考，足見被告於警訊、偵訊、本院準備
    程序、審理時之自白，核與事實相符，堪可採信。再查，被
    告前因施用第二級毒品安非他命案件，經觀察、勒戒後，認
    無繼續施用毒品之傾向，於88年9月22日執行完畢釋放，經
    臺灣基隆地方法院檢察署檢察官於88年9月14日以88年度毒
    偵字第300號為不起訴處分確定；又因施用第二級毒品安非
    他命案件，經觀察、勒戒後，認有繼續施用毒品之傾向，再
    經臺灣基隆地方法院裁定令入戒治處所施以強制戒治（於92
    年1月20日停戒出所，嗣於92年5月6日裁定撤銷停止戒治，
    後因法律修正報結，強制戒治療程未期滿），並由臺灣基隆
    地方法院於91年9月30日以91年度基簡字第736號判處有期徒
    刑5月；又因施用第一級毒品海洛因、第二級毒品安非他命
    案件，由臺灣基隆地方法院於93年4月30日以93年度訴字第
    232號判決判處有期徒刑9月、7月，應執行有期徒刑1年2月
    ，此有卷附臺灣基隆地方法院檢察署刑案資料查註紀錄表、
    臺灣高等法院被告前案紀錄表可按，從而，本案事證明確，
    被告於觀察、勒戒執行完畢釋放後5年內再犯科刑後，再犯
    施用第二級毒品之犯行，至堪認定，應依法論科。
四、論罪與科刑：
  (一)按安非他命、甲基安非他命係毒品危害防制條例第2條第2項
    第2款所定之第第二級毒品，被告予以施用，核其所為，係
    犯毒品危害防制第10條第2項之施用第二級毒品罪。其持有
    第二級毒品安非他命、甲基安非他命係供施用，其持有之低
    度行為為施用之高度行為所吸收，不另論罪。
  (二)查被告曾因施用第二級毒品安非他命案件，經臺灣基隆地方
    法院於91年9月30日以91年度基簡字第736號判處有期徒刑5
    月；又因施用第一級毒品海洛因、第二級毒品安非他命案件
    ，由臺灣基隆地方法院於93年4月30日以93年度訴字第232號
    判決判處有期徒刑9月、7月，應執行有期徒刑1年2月，另因
    轉讓毒品及妨害公務等案件經臺灣高等法院判處應執行有期
    徒刑1年8月，與上開有期徒刑5月，後經臺灣高等法院以93
    年度聲字第358號裁定應執行有期徒刑2年，2件接續執行，
    於95年8月30日假釋，於96年4月8日假釋期滿，未經撤銷假
    釋，其未執行之刑以已執行完畢論而執行完畢，有臺灣高等
    法院被告全國前案紀錄表、臺灣基隆地方法院檢察署刑案資
    料查註紀錄表在卷可稽，其受有期徒刑之執行完畢後，5年
    以內故意再犯本件有期徒刑以上之罪，為累犯，應依刑法第
    47條笫1項之規定加重其刑。
  (三)爰審酌被告前有施用毒品之前科，仍不知戒除毒品惡習而續
    為施用毒品，犯罪之次數，其所犯施用毒品之犯罪係戕害自
    身健康之行為，於他人尚不致造成損害及被告事後坦承犯行
    之態度等一切情狀，量處如主文所示之刑，並諭知易科罰金
    之所算標準。
五、據上論斷，應依刑事訴訟法第273條之1第1項、第284條之1
    、第299條第1項前段，毒品危害防制條例第10條第2項、第
    23條第2項，刑法第11條前段、第47條第1項、第41條第1項
    前段，判決如主文。
本案經檢察官甲○○到庭執行職務
中    華    民    國    97    年    5     月    21    日
                  刑事第三庭法  官  鄭景文
以上正本證明與原本無異。
對於本件判決如有不服，應於收受送達後10日內，向本院提出上
訴書狀，上訴於臺灣高等法院，並按他造當事人之人數附具繕本
。其未敘述上訴理由者，並得於提起上訴後10日內向本院補提理
由書狀，且須按他造當事人之人數附具繕本。「請勿逕送臺灣高
等法院」
中    華    民    國    97    年    5     月    21    日
                            書記官  李繼業
附錄論罪法條：
毒品危害防制條例第10條：
施用第一級毒品者，處6月以上5年以下有期徒刑。
施用第二級毒品者，處3年以下有期徒刑。


司法院資訊處製作；財團法人民間司法改革基金會備份。
